Laboratorio 1
Juan Pablo Valiente González
201731814

1. Vectores y matrices

a. Cree un vector por cada estudiante que almacene los 5 registros

```{r}
student_1 <- c(50.4,62.3,92.1,77.6,TRUE)
student_2 <- c(41.7,87.9,75.3,72.4,FALSE)
student_3 <- c(30.3,67.8,69.3,71.2,FALSE)
student_4 <- c(65.4,85.1,92.3,96.8,TRUE)
student_5 <- c(70.4,88.2,95.2,90.7,TRUE)
```

b. Cree el vector students_vector, sus elementos serán cada uno de los vectores creados
anteriormente

```{r}
students_vector <- c(student_1,student_2,student_3,student_4,student_5)
```

c. Construya una matriz de nombre students_matrix que reciba como parámetro
students_vector

```{r}
students_matrix <- matrix(students_vector,nrow = 5, byrow = TRUE)
students_matrix
```
2. Nombrado de una matriz

a. Cree los vectores name_students y name_courses_legal_age con los siguientes valores

```{r}
name_students <- c("Lily Brown", "Davis Moore", "Susan Taylor", "Mike Jones", "Tom Hill")
name_courses_legal_age <- c("TIC", "Accounting", "Psychology", "Ethics","Legal_age")
```

b. Utilice estos vectores para crear el nombrado de filas y columnas de la matriz
students_vector. En las filas deben aparecer los estudiantes y en columnas los cursos y
si es mayor de edad.

```{r}
colnames(students_matrix) <- name_courses_legal_age
rownames(students_matrix) <- name_students

students_matrix
```

3. rowSums, cbind

a. Cree el vector total_grade_student que contenga la sumatoria de todas las notas por
cada estudiante, utilice la función rowSum para hacerlo, tome en cuenta que solo debe
considerar las primera 4 columnas, porque la última corresponde a la mayoría de
edad

```{r}
sub_student_matrix <- students_matrix[1:5,1:4]
total_grade_student <- rowSums(sub_student_matrix)
total_grade_student
```

b. Pegue el vector total_grade_student con la matriz students_matrix por medio de la
función cbind y asigne el resultado a una nueva matriz de nombre result_students

```{r}
result_students <- cbind(students_matrix,total_grade_student)
```

4. Seleccionando elementos de una matriz

a. De la matriz result_students seleccione la fila 1, 3 y 5 y las columnas 2 y 4. Almacene el
resultado en una variable de nombre selected_elements e imprima el resultado.

```{r}
selected_elements <- result_students[c(1,3,5),c(2,4)]
print(selected_elements)
```

5. Data Frames

a. Construya un data frame de nombre students_grades_df utilizando la matriz
result_students como parámetro

```{r}
students_grade_df <- data.frame(result_students)
print(students_grade_df)
```

b. Utilice la función subset en students_grades_df para filtrar por la siguiente condición:
Que la columna Accounting sea mayor a 80 y que Legal_age sea verdadero.

```{r}
students_grade_df_subset <- subset(students_grade_df, Accounting > 80 & Legal_age == 1)
print(students_grade_df_subset)

```

6. Funciones, Condicionales y Bucles

a. Construya una función de nombre students_projection que recorra la matriz
result_students.

b. Al recorrer filas y columnas obtendrá el valor de la nota que se encuentra en cada
celda de la matriz, con este valor aplique las siguientes condiciones para imprimir un
mensaje:

  - Si la nota es menor o igual a 45 imprima "Student at risk"
  - Si la nota es mayor a 45 y menor a 61 imprima “Student may be approved”
  - Si la nota es mayor o igual a 61 imprima “Student approved”

```{r}
students_projection <- function(matrix) {
  for(rows in 1:nrow(matrix)){
    for(cols in 1:ncol(matrix[,1:4])) {
      if(matrix[rows,cols] <= 45) {
        print("Student at risk")
      } else if(matrix[rows,cols] > 45 & matrix[rows,cols] < 61) {
        print("Student may be approved")
      } else if(matrix[rows,cols] >= 61) {
        print("Student approved")
      }
    }
  }
}
```

c. Pruebe la función haciendo un llamado a la misma

```{r}
students_projection(result_students)
```

7. Data frames y lapply

a. Construya la función index_education que reciba un parámetro de nombre grade

```{r}
index_education <- function(grade) {
  result <- (1 + (grade/100))/2
  return (result)
}
```

b. Utilice students_grades_df seleccionando todas las filas y solamente las primeras
4 columnas, luego asigne el resultado en all_students_grade

```{r}
all_students_grade <- students_grade_df[,1:4]

lapply(all_students_grade,index_education)
```

8. Math utilities

a. Utilice students_grades_df y obtenga el promedio de las 4 asignaturas luego
asigne los resultados en un vector de nombre score_mean.

```{r}
score_mean <- colMeans(students_grade_df[,1:4],na.rm = TRUE)
print(score_mean)
```
